臺灣新竹地方法院刑事判決　　　　　　100年度審易字第389號
公　訴　人　臺灣新竹地方法院檢察署檢察官
被　　　告　陳丁慶
指定辯護人　本院公設辯護人　林建和
上列被告因竊盜案件，經檢察官提起公訴（99年度偵字第8848號
），本院依簡式審判程序判決如下：
    主  文
陳丁慶犯竊盜罪，處有期徒刑月，如易科罰金，以新臺幣壹仟
元折算壹日；又犯夜間侵入住宅竊盜罪，處有期徒刑陸月，如易
科罰金，以新臺幣壹仟元折算壹日。應執行有期徒刑捌月，如易
科罰金，以新臺幣壹仟元折算壹日。緩刑貳年。
    事  實
一、陳丁慶基於意圖為自己不法所有之犯意，於民國99年11月15
    日日間某時許，見林怡珊位於新竹縣竹北市○○路○ 段187
    巷9 號住處大門未上鎖，乃趁無人注意之際，接續2 次徒手
    開啟大門後進入上址住宅內（無故侵入他人住宅部分未據告
    訴），竊取原放置在屋內之現金新臺幣（下同）1000餘元及
    DVD 光碟機1 臺等物，得手後逃逸。
二、陳丁慶又另行起意，並基於意圖為自己不法所有之犯意，於
    99年11月16日凌晨1 時許，復故技重施進入上址住宅（無故
    侵入他人住宅部分未據告訴）2 樓房間內，竊取現金370 元
    、電腦遊戲軟體2 套及存錢筒1 個等物得手。嗣其欲再拔取
    電腦喇叭之際，為林怡珊發覺，隨即報警當場查獲，並扣得
    現金370 元、電腦遊戲軟體2 套、存錢筒1 個及電腦喇叭1
    組等物（業已發還）。復經警循線在陳丁慶位於新竹縣竹北
    市○○路○ 段501 號住處外扣得上開DVD 光碟機1 臺（亦已
    發還）。
三、案經新竹縣政府警察局竹北分局報告臺灣新竹地方法院檢察
    署檢察官偵查起訴。
     理  由
一、本件被告陳丁慶所犯刑法第320 條第1 項之竊盜罪及修正前
    刑法第321 條第1 項第1 款之加重竊盜罪，均非死刑、無期
    徒刑、最輕本刑為3 年以上有期徒刑之罪，或高等法院管轄
    第一審之案件，被告於本院準備程序進行中，就被訴事實為
    有罪之陳述，經本院合議庭認合於新修正刑事訴訟法第273
    條之1 第1 項之規定，裁定進行簡式審判程序，合先敘明。
二、訊據被告陳丁慶對於上揭事實均坦承不諱，並經被害人林怡
    珊於警詢及偵訊時指述綦詳，且有新竹縣竹北分局鳳岡派出
    所警員莊仁政於99年11月16日出具之職務報告1 份、新竹縣
    政府警察局竹北分局竹北派出所贓物認領保管單1 份暨現場
    照片8 幀等資料在卷足稽，足認被告前開所為自白確與事實
    相符而堪採信，本案事證已臻明確，被告所為前開犯行均足
    堪認定，應均予依法論科。
三、論罪科刑：
（一）按被告陳丁慶為如犯罪事實欄一及二所示行為後，刑法第
      321 條第1 項業於100 年1 月26日修正公布，於100 年1
      月28日生效施行。按行為後法律有變更者，適用行為時之
      法律，但行為後之法律有利於行為人者，適用最有利於行
      為人之法律，刑法第2 條第1 項定有明文。修正前之刑法
      第321 條第1 項原規定：「犯竊盜罪而有左列情形之一者
      ，處六月以上五年以下有期徒刑：一、於夜間侵入住宅或
      有人居住之建築物、船艦或隱匿其內而犯之者。二、毀越
      門扇、牆垣或其他安全設備而犯之者。三、攜帶兇器而犯
      之者。四、結夥三人以上而犯之者。五、乘火災、水災或
      其他災害之際而犯之者。六、在車站或埠頭而犯之者。」
      ；而修正後刑法第321 條第1 項則規定：「犯竊盜罪而有
      下列情形之一者，處六月以上五年以下有期徒刑，得併科
      新臺幣十萬元以下罰金：一、侵入住宅或有人居住之建築
      物、船艦或隱匿其內而犯之者。二、毀越門扇、牆垣或其
      他安全設備而犯之者。三、攜帶兇器而犯之者。四、結夥
      三人以上而犯之者。五、乘火災、水災或其他災害之際而
      犯之者。六、在車站、埠頭、航空站或其他供水、陸、空
      公眾運輸之舟、車、航空機內而犯之者。」，比較修正前
      後關於刑法第321 條第1 項之規定，修正後之刑法第321
      條第1 項於第1 款刪除「於夜間」之文字；於第6 款增加
      「在航空站或其他供水、陸、空公眾運輸之舟、車、航空
      機內」之文字，擴大加重竊盜罪之適用範圍，使部分修正
      前原應適用普通竊盜罪論罪科刑之情形，於修正後改論以
      加重竊盜罪論罪科刑，並增加得併科罰金新臺幣10萬元之
      規定，解釋上自應以修正前之規定對被告較有利，而應依
      刑法第2 條第1 項前段規定，適用行為時之法律即修正前
      刑法第321 條第1 項規定。
（二）核被告陳丁慶所為如犯罪事實欄一部分，係犯刑法第320
      條第1 項普通竊盜罪；又其所為如犯罪事實欄二部分，係
      犯修正前刑法第321 條第1 項第1 款之加重竊盜罪。又被
      告所為上開2 罪，犯意各別，行為互殊，應予分論併罰。
      又被告雖係中度智能障礙人士等情，固有身心障礙手冊在
      卷可按，然其於歷次警詢、偵訊及本院審理時，對於為何
      犯罪及犯罪之時間、地點、手法均能清楚陳述，亦坦承確
      有犯前揭竊盜罪，從而應認其確具有辨識其行為係屬合法
      或非法，且能依此辨識而行為之能力至明，附此敘明。爰
      審酌被告正值青年，不循正途謀財，竟思不勞而獲，竊取
      他人所有財物，不尊重他人之財產權，行竊之手段、次數
      、竊得財物之價值，所生之危害程度；及其智識程度、生
      活狀況，犯罪後坦承犯行，並已賠償被害人3000元，被害
      人於偵訊時並表示原諒被告等情，有偵訊筆錄1 份及被害
      人之爺爺曾得勝所出具之收據1 份在卷可憑等一切情狀，
      分別量處如主文所示之刑，及均諭知如易科罰金折算標準
      ，並定其應執行刑，及諭知如易科罰金之折算標準，以示
      懲儆。末查，被告前未曾因故意犯罪受有期徒刑以上刑之
      宣告等情，有臺灣新竹地方法院檢察署刑案資料查註紀錄
      表及臺灣高等法院被告前案紀錄表各1 份在卷可參，其因
      一時失慮致為本件犯行，相信歷此次偵審程序，已知所警
      惕而無再犯之虞，且被告已賠償被害人並取得被害人原諒
      等情，已如前述，故本院認上開所宣告之刑，以暫不執行
      為適當，爰諭知緩刑2 年，以啟自新。
據上論斷，應依刑事訴訟法第273 條之1 第1 項、第299 條第1
項前段，刑法第320 條第1 項、修正前第321 條第1 項第1 款、
第41條第1 項前段、第51條第5 款、第74條第1 項第1 款，刑法
施行法第1 條之1 第1 項、第2 項前段，判決如主文。
本案經檢察官邱志平到庭執行職務。
中    華    民    國   100    年    8     月    31    日
                  刑事第九庭      法  官      楊惠芬
以上正本證明與原本無異。
如不服本判決應於收受本判決後10日內向本院提出上訴書狀，上
訴書狀應敘述具體理由。上訴書狀未敘述上訴理由者，應於上訴
期間屆滿後20日內補提理由書狀於本院( 均須按他造當事人之人
數附繕本 )「切勿逕送上級法院」。
中    華    民    國   100    年    8     月    31    日
                                  書記官      許弘杰
附錄本案論罪科刑適用法條：
刑法第320 條第1 項：
意圖為自己或第三人不法之所有，而竊取他人之動產者，為竊盜
罪，處五年以下有期徒刑、拘役或五百元以下罰金。
修正前刑法第321 條第1 項第1 款：
犯竊盜罪而有左列情形之一者，處六月以上五年以下有期徒刑：
一、於夜間侵入住宅或有人居住之建築物、船艦或隱匿其內而犯
    之者。